

CONTATO



Bogotá 111156



57 310 810 4592



luisfellipe.silva@outlook.com



www.linkedin.com/in/luis-fellipesilva-ferraz-186005115



https://github.com/LuisFellipeT18

COMPETÊNCIAS

- Trabalho em equipe
- Ótima comunicação
- Trabalho com desafios e metas
- Experiência com atendimento ao cliente
- Experiência como Supervisor
- Forte capacidade de negociação
- Implementação de processos
- Desenvolvimento de pessoas

IDIOMA

Português: Idioma nativo

C1

Avançado Inglês:

Espanhol:

Básico

SÍNTESE

Profissional com ampla experiência em atendimento ao cliente. Formação de agente de atendimento (Simpatia, Segurança e Simplicidade), e atendimento a pessoas com incapacidade visual e física. Experiência em venda de produtos e serviços na indústria de automóveis (Call center) e lojas físicas. Capacidade para trabalhar em equipe. Trabalho com metas claras e desafios. Conhecimento como programador HTML5, CSS3, JavaScript (ES6+), React, Node.js, Python (Django) e SQL.

EXPERIÊNCIA

Agente experto de atenção

07/2021 - 11/2022

TELEPERFORMANCE COLOMBIA SAS - Bogotá

- Supervisor (4 meses)
- Moderação de vídeos.
- · Aplicação de políticas para delimitar conteúdo inapropriado ao cliente.
- Trazer melhor visibilidade e aceitação dos usuários da plataforma de vídeos KWAI

Consultor de Vendas

09/2019 - 01/2020

CAR SYSTEM ALARMES LTDA. - São Paulo

- · Negociação de planos para proteção veicular
- Orçamentos
- Prospecção de clientes

Vendedor de serviços automotivos em geral

07/2018 - 03/2019

M. FERRARESSO AUTO CENTER EIRELI - CENTRO AUTOMOTRIZ. - São Paulo

- · Atendimento ao cliente
- · Negociação de serviços e peças.
- Orçamentos
- · Ordem de vendas
- · Emissão de faturas

Agente de aeroporto

04/2007 - 10/2017

GOL TRANSPORTES AÉREOS S/A - São Paulo

- · Sector KO (Central de Operações)
- · Atualização do sistema aeroportuário interno da Infraero.
- Atualização do sistema interno da Gol
- · Inserção de decolagens e pousos utilizando radio VHF.
- Embarque de passageiros área remota.
- · Recebimento de aeronaves
- · Desembarque em ambulift a clientes com necessidades especiais
- · Embarque de clientes, finger e remota.
- Geração de vouchers de alimentação/hotel
- · Atendimento no check-in- Venda de passagens aéreas
- Balcão de prioridades- embarque e desembarque

EDUCAÇÃO

Desenvolvedor Fullstack em formação: Programação, 2024

Kenzie Academy Brasil - São Paulo

Curso de 2.000 horas de Desenvolvimento Full Stack que abrange tecnologias Front End e Back End além de soft skills necessárias para o mercado de

trabalho. Entre as linguagens e tecnologias aprendidas, estão HTML5, CSS3, JavaScript (ES6+), React, Node.js, Python (Django) e SQL.

Superior Incompleto (2 anos) - Designer Gráfico , 2006 Universidade Anhembi Morumbi - São Paulo

Ensino Médio, 2004 Instituto Divina Pastora - São Paulo

OBJETIVO PROFICIONAL

Desenvolvedor Front End